臺灣屏東地方法院刑事裁定　　　　　　 99年度撤緩字第129號
聲　請　人　臺灣屏東地方法院檢察署檢察官
受　刑　人　周成霈
上列受刑人因公共危險案件，有得撤銷緩刑宣告之原因，經檢察
官聲請撤銷緩刑之宣告（99年度執聲字第1217號），本院裁定如
下：
    主  文
聲請駁回。
    理  由
一、聲請意旨略以：受刑人周成霈前因公共危險案件，經本院以
    99年度交簡字第328 號判處有期徒刑6 月，緩刑2 年，並應
    支付公庫新臺幣（下同）1 萬元，於民國99年7 月19日確定
    ，惟受刑人經臺灣屏東地方法院檢察署於99年9 月15日傳喚
    ，及於同年10月15日發函通知其於99年11月3 日履行，受刑
    人均未到案，亦未於指定期間內支付1 萬元，認受刑人所為
    ，已合於刑法第75條之1 第1 項第4 款規定之情形，有得撤
    銷緩刑宣告之原因，認原宣告之緩刑難收其預期效果，爰依
    刑事訴訟法第476 條之規定，聲請撤銷緩刑之宣告等語。
二、按緩刑宣告，得斟酌情形命犯罪行為人向公庫支付一定之金
    額；又受緩刑之宣告，而違反前開規定所定負擔情節重大者
    ，足認原宣告之緩刑難收其預期效果，而有執行刑罰之必要
    者，自得撤銷其緩刑宣告，刑法第74第2 項第4 款、第75條
    之1 第1 項第4 款固有明文規定。惟違反負擔之情節是否確
    屬重大，仍應斟酌緩刑期間命應遵守事項之達成與宣告緩刑
    之目的而為認定，要非受緩刑宣告之人一有違反之情事即應
    撤銷該緩刑之宣告。且受緩刑宣告之人縱有違反負擔而情節
    重大者，亦應審酌其緩刑是否確難收其預期效果，且非執行
    刑罰無法達成矯正之目的。尤其是刑法第74條第2 項第4 款
    之以命犯罪行為人向公庫支付一定之金額作為緩刑宣告之負
    擔，於宣告緩刑前即應考慮犯罪人實際之給付能力，避免流
    於形式；又上開命犯罪行為人向公庫支付一定之金額，依刑
    法第74條第4 項之規定，得為民事強制執行之名義，國庫之
    債權依法得以保障，權衡刑罰之目的在於制裁不法，而緩刑
    之宣告係為給予犯罪行為人自新之機會，受緩刑宣告者，其
    後若有不能履行賠償責任時，亦應究明其無法履行之原因是
    否正當，或僅係推諉拖延時間（如確有支付能力，而故意不
    給付），若確係因經濟窘困，或頓失給付能力，得否能因受
    緩刑宣告之人一時無法給付，即僅以無民事上之給付能力，
    而無再加害被害人，認應以刑罰制裁取代緩刑宣告之效果，
    自有詳酌之必要。
三、經查：
  (一)受刑人因公共危險（肇事逃逸）案件，前經本院以99年度交
    簡字第328 號判決判處有期徒刑6 月，如易科罰金，以新臺
    幣1,000 元折算1 日，緩刑2 年，並應支付公庫1 萬元，於
    99年7 月19日確定，現尚在緩刑期內之事實，有前引刑事判
    決及臺灣高等法院被告前案紀錄表各1 份在卷足憑。而上開
    判決，乃以被告即受刑人未曾受有期徒刑以上刑之宣告，且
    於犯後坦承犯行，深具悔意，迅速與告訴人達成和解，被告
    經原審刑之宣告，當知所警惕，無再犯之虞，且參以檢察官
    亦為被告求處緩刑，本院因認其宣告刑以暫不執行為適當，
    爰併諭知緩刑2 年，又為促使被告知所警惕，認有宣告負擔
    一定條件之必要，爰依刑法第74條第2 項第4 款規定命被告
    於緩刑期間，應向公庫支付新台幣1 萬元，亦有前引刑事判
    決理由可憑。
  (二)嗣前述案件經移送執行後，臺灣屏東地方法院檢察署曾傳喚
    受刑人應於99年9 月15日上午10時15分到案執行，嗣又於同
    年10月15日發函通知受刑人應於99年11月3 日前至該署執行
    科祥股報到，履行前述緩刑附帶條件，並均於所定期日前合
    法送達受刑人，然受刑人皆未依限遵期履行等情，復有臺灣
    屏東地方法院檢察署刑事執行案件進行單及其送達證書、執
    行附條件緩刑案件通知書、屏檢榮祥99執緩251 字第31559
    號函及其送達證書等件在卷可按，此部分亦堪以認定。
  (三)惟緩刑制度設計之本旨，除可避免執行短期自由刑之流弊外
    ，主要目的係在獎勵惡性較輕者使其遷善，而經宣告緩刑後
    ，若有具體事證足認受宣告者並不因此有改過遷善之意，即
    不宜給予緩刑之寬典，乃另有撤銷緩刑宣告制度。又受緩刑
    之宣告而違反刑法第74條第2 項第1 款至第8 款所定負擔情
    節重大者，足認原宣告之緩刑難收其預期效果，而有執行刑
    罰之必要者，得撤銷其宣告，刑法第75條之1 第1 項第4 款
    固有明文規定。惟考其立法意旨略以：修正條文第74條第2
    項增列法院於緩刑期間內，得命犯罪行為人於緩刑期內應遵
    守之事項（例如向被害人支付相當數額、向公庫支付一定之
    金額、接受精神、心理輔導、提供義務勞務或其他為預防再
    犯之事項），明定違反該條所定事項情節重大者，得撤銷其
    緩刑宣告，以期週延，且本條採用裁量撤銷主義，賦與法院
    撤銷與否之權限，實質要件即以「足認原宣告之緩刑難收其
    預期效果，而有執行刑罰之必要」，供作審認之標準。至於
    所謂「情節重大」，係指：受判決人顯有履行負擔之可能，
    而隱匿或處分其財產、故意不履行、無正當事由拒絕履行或
    顯有逃匿之虞等情事而言。準此，上揭「得」撤銷緩刑之情
    形，法官應依職權本於合目的性之裁量，妥適審酌被告於緩
    刑期間內違反應遵守事項之情節是否重大，是否已難收其預
    期之效果，而確有執行刑罰之必要。
  (四)查受刑人所設籍之戶籍址即屏東縣枋山鄉楓港村港邊74之3
    號，僅係寄籍用，且受刑人常年在大陸居住，並未居住在臺
    灣等情，有本院公務電話紀錄可憑，則其未能遵期向公庫支
    付上開緩刑負擔之主觀上惡性是否重大，即屬有疑。
  (五)又經本院以電話聯絡受刑人在臺灣之親友告知上開事項後，
    受刑人已於100 年3 月2 日向金庫支付上開緩刑負擔等情，
    復有臺灣屏東地方法院檢察署收據可證。
  (六)綜上所述，堪認受刑人尚知悔悟，難認其違反緩刑所定負擔
    情節重大；此外，依本案所存之卷證資料，亦無其他證據可
    資認定受刑人所為有何違反公共危險案件原宣告之緩刑難收
    其預期之效果，而有執行刑罰之必要，從而，聲請人前開聲
    請，尚難准許，應予駁回。
四、依刑事訴訟法第220 條，裁定如主文。
中    華    民    國   100    年    3     月    11    日
                  刑事第二庭    法  官  簡光昌
以上正本證明與原本無異。
如不服本裁定應於收受送達後五日內向本院提出抗告書狀敘述抗
告之理由抗告於台灣高等法院高雄分院。
中    華    民    國   100    年    3     月    11    日
                                書記官  林祥玉